【裁判字號】    96,交聲,849
【裁判日期】    970220
【裁判案由】    違反道路交通管理處罰條例聲明異議
【裁判全文】
臺灣士林地方法院交通事件裁定         96年度交聲字第849號
原處分機關  臺北市交通事件裁決所
異  議  人
即受處分人  甲○○
                    5樓
上列異議人即受處分人因違反道路交通管理處罰條例案件，對於
臺北市交通事件裁決所民國96年7 月5 日所為之處分（原處分案
號：北市裁二字第裁22-C00000000號），聲明異議，本院裁定如
下：
    主  文
異議駁回。
    理  由
一、按汽車駕駛人，行經有燈光號誌管制之交岔路口闖紅燈者，
    處新台幣（下同）1,800 元以上5,400 元以下罰鍰，並記違
    規點數3 點，道路交通管理處罰條例第53條第1 項、第63條
    第1 項第3 款定有明文。又按汽車行駛至交岔路口，其行進
    、轉彎，應遵守燈光號誌或交通指揮人員之指揮，道路交通
    安全規則第102 條第1 項第1 款亦定有明文。
二、原處分意旨略以：異議人即受處分人甲○○於民國96年5 月
    18日中午12時43分許，駕駛車號8819-EM 號自用小客車，行
    經淡水鎮○○街與新生街口處，竟違規闖越紅燈左轉（原舉
    發單位誤載闖紅燈直行），經臺北縣政府警察局淡水分局中
    正路派出所警員製單舉發，依違反道路交通管理處罰條例第
    53條第1 項、第63條第1 項第3 款（原處分漏引第1 項第3
    款）之規定，裁處罰鍰2,700 元，並記違規點數3 點。
三、聲明異議意旨略以：異議人確實於上揭時間，駕駛前開車牌
    號碼行經前揭地點，惟否認闖紅燈之行為，並辯稱：其確實
    依照三民街往新生街之號誌燈顯示，俟該號誌燈轉換成綠燈
    時才左轉，而非錯看新生街往三民街之號誌燈顯示綠燈時逕
    而左轉，是綠燈左轉，並無違規等語。
四、經查：異議人所有車牌號碼8819-EM 號之自用小客車，於前
    揭時間、地點闖紅燈之違規行為，業據證人即本件舉發員警
    乙○○到庭證稱：異議人駕駛之車輛違規地點為淡水鎮○○
    街與新生街口處，而異議人所繪製之現場圖係三民街誤為建
    設街，新生街誤為重建街；異議人是三民街左轉文化路的時
    候闖紅燈，其可能是看到新生街往三民街的車子可以下來，
    以為是綠燈就左轉，可是異議人當時往新生街的燈號還是紅
    燈等語明確（見本院96年8 月21日訊問筆錄第2 至3 頁），
    並有證人乙○○庭呈之繪製現場圖及事後拍攝現場照片影本
    2 張附卷可憑。又衡諸證人乙○○與異議人互不相識，亦無
    仇怨，復到庭具結為以上之證述，應無甘冒偽證重罪而設詞
    誣陷異議人之理，且其所證本件舉發經過事實，具體明確，
    顯非一般憑空捏造證詞可擬，易徵其所言證詞更屬可信。再
    參以證人乙○○所證述當日舉發經過，其係跟隨於異議人車
    輛後面，對於前面狀況應可清楚地目及，且異議人亦自承其
    是第一輛左轉車，當天車流量不大等語（見本院96年8 月21
    日訊問筆錄第3 頁），益徵本件證人誤認異議人違規事實之
    可能性甚低。是異議人前開所辯，尚不足採，其確有行經燈
    光號誌管制之交岔路口闖紅之違規行為堪予認定。
五、綜上所述，異議人確有於前揭時、地行經有燈光號誌管制之
    交岔路口闖越紅燈之違規行為，從而原處分機關依前揭道路
    交通管理處罰條例第53條第1 項、第63條第1 項第3 款（原
    處分漏引第1 項第3 款）規定，裁處異議人罰鍰2,700 元，
    並記違規點數3 點，核無違誤，本件異議人之異議為無理由
    ，應予駁回。
據上論斷，應依道路交通案件處理辦法第19條，裁定如主文。
中    華    民    國    97    年    2     月    20    日
                               交通法庭法 官  劉秉鑫
以上正本證明與原本無異。
如不服本裁定應於送達後5日內向本院提出抗告狀。
                                      書記官  吳尚文
中    華    民    國    97    年    2     月    20    日


司法院資訊處製作；財團法人民間司法改革基金會備份。
